最高法院民事判決　　　　　　　　　　　　　　　　八十七年度台上字第三○七號
　　上　訴　人　萬通商業銀行股份有限公司
　　法定代理人　吳尊賢
　　訴訟代理人　丁俊文律師
　　被 上訴 人　賓揚股份有限公司
　　法定代理人　陳宗仁
右當事人間第三人異議之訴事件，上訴人對於中華民國八十六年六月二十三日台灣高
等法院台南分院第二審判決（八十六年度重上字第二二號），提起上訴，本院判決如
左：
    主  文
上訴駁回。
第三審訴訟費用由上訴人負擔。
    理  由
本件被上訴人主張：系爭八輛汽車為伊向訴外人中華賓士汽車股份有限公司（下稱賓
士公司）所購買而借予訴外人賓王汽車股份有限公司（下稱賓王公司）展示，上訴人
竟以其對賓王公司之債權未獲清償為由，聲請台灣台南地方法院以八十五年執全字二
四一四號假扣押執行事件予以查封等情，依強制執行法第十五條規定，求為撤銷上開
執行程序之判決。
上訴人則以：系爭八輛汽車為賓王公司向賓士公司所購買等語，資為抗辯。
原審以：被上訴人主張之事實，有銷售及回售合約書一件、進口與貨物完稅證明書、
原廠出廠證明書各八件、展示合約書一件、匯票付款申請書三紙、四月份統一發票及
訂金資料明細表、七月份統一發票及訂金資料明細表各一件為證，上訴人對銷售及回
售合約書、進口與貨物稅完稅證明書、原廠出廠證明書之真正均不爭執。查被上訴人
係賓士公司指定供應各型賓士轎車及相關貨品予賓士公司之經銷商之公司，賓王公司
則係賓士公司之授權經銷商，有被上訴人與賓士公司所訂立之銷售及回售合約書可證
。而被上訴人與賓王公司所簽訂之展示合約約定被上訴人為促銷賓士汽車並協助經銷
商隨時備有相當存量之賓士汽車以供展示，同意將其所有賓士汽車借予賓王公司供展
示之用。依展示合約第五條第一款約定：展示期內展示貨品之所有權仍歸被上訴人，
展示貨品之各項證件仍由被上訴人持有。證人賓士公司課長林生訓結證：系爭八輛汽
車為被上訴人所購買，車籍資料由賓士公司交付予被上訴人；賓王公司雖曾逕向賓士
公司購車，但非系爭八輛汽車。證人賓王公司總經理陳宗賢亦證稱：系爭車輛為被上
訴人所有，置於伊公司展示各等語。又系爭車輛底盤及生產號碼，與上訴人於假扣押
事件所提信用狀申請人為賓王公司，受益人為賓士公司之匯票付款申請書所載汽車生
產號碼無一相符，自無從認定系爭車輛為賓王公司向賓士公司所購買。參以系爭車輛
之原廠出廠證明書及進口與貨物稅完稅證明書，均由賓士公司交付被上訴人，現仍由
被上訴人持有等情，被上訴人主張系爭車輛係其向賓士公司所購買，為其所有，堪信
為真實。又假扣押查封筆錄僅載明賓王公司受僱人林峰旭稱：台北係總公司，查封地
點為台南分公司，有關資料置於賓士公司等語，並未表示系爭車輛為賓王公司所有，
有查封筆錄可稽。上訴人抗辯林峰旭於查封時承認查封車輛為賓王公司所有，足見系
爭車輛屬賓王公司所有云云，尚非可採。系爭車輛既僅供賓王公司展示之用，被上訴
人主張依其與賓王公司展示合約約定，系爭車輛仍屬被上訴人所有，即非無據。上訴
人否認被上訴人與賓王公司間展示合約為真正。惟展示合約內「賓王汽車股份有限公
司」及董事長「蘇國芳」之印文與向經濟部函調之賓王公司登記卷，及上訴人提出賓
王公司同意其領回擔保金之同意書與經濟部商業司印鑑資格證明書內所蓋賓王公司及
蘇國芳印鑑相符，該展示合約書自應推定為真正，不容上訴人空言否認。按第三人就
執行標的物有足以排除強制執行之權利者，得於強制執行程序終結前，向執行法院對
債權人提起異議之訴，強制執行法第十五條定有明文。所謂就執行標的物有足以排除
強制執行之權利者，係指對於執行標的物有所有權、典權、留置權、質權存在情形之
一者而言。上開假扣押強制執行程序所查封之系爭車輛既為被上訴人所有，則被上訴
人依強制執行法第十五條規定提起第三人異議之訴，請求撤銷上開假扣押執行事件就
系爭八輛汽車所為強制執行程序，洵屬有據。因而維持第一審所為上訴人敗訴之判決
，經核於法洵無不合。上訴論旨仍執陳詞，並就原審採證認事之職權行使，指摘原判
決違背法令，聲明廢棄，為無理由。
據上論結，本件上訴為無理由，依民事訴訟法第四百八十一條、第四百四十九條第一
項、第七十八條，判決如主文。
中      華      民      國    八十七    年      二      月     十九     日
                              最高法院民事第六庭
                                  審判長法官  蕭  亨  國
                                        法官  吳  正  一
                                        法官  楊  隆  順
                                        法官  陳  淑  敏
                                        法官  黃  義  豐
      右正本證明與原本無異
                                              書  記  官
中      華      民      國    八十七    年      三      月      三      日
